臺灣苗栗地方法院刑事判決
111年度訴字第33號
公  訴  人  臺灣苗栗地方檢察署檢察官
被      告  彭木華


指定辯護人  林志銘律師（義務辯護）
上列被告因違反毒品危害防制條例等案件，經檢察官提起公訴（
110年度偵字第2367號、110年度偵字第5008號、110年度偵字第5
210號、110年度偵字第5879號），本院判決如下：
    主    文
彭木華共同販賣第二級毒品，處有期徒刑伍年拾月。
扣案如附表編號1、2所示之物沒收。扣案如附表編號3所示之物
沒收銷燬。未扣案之犯罪所得新臺幣伍萬元沒收，於全部或一部
不能沒收或不宜執行沒收時，追徵其價額。
    犯罪事實
一、彭木華、林冠維、劉彥柏（林冠維、劉彥柏違反毒品危害防
    制條例部分，另經本院判決在案）均明知甲基安非他命係毒
    品危害防制條例第2條第2項第2款所列管之第二級毒品，亦
    明知甲基安非他命係經行政院衛生署（現改制為衛生福利部
    ）明令公告列為禁藥管理，屬藥事法第22條第1項第1款所稱
    之禁藥，依法不得持有、販賣，竟共同基於販賣第二級毒品
    以營利之犯意聯絡，以由林冠維居中聯繫、彭木華提供第二
    級毒品甲基安非他命1包（含袋重35.93公克）、劉彥柏擔任
    司機駕駛車牌號碼0000-00號自用小客車，接送彭木華至苗
    栗縣頭份市信東路124巷口之分工方式，約定與徐海文進行
    毒品交易，完成後林冠維及劉彥柏分別可獲得新臺幣（下同
    ）2,000元、1,000元之報酬；嗣於民國110年3月29日16時許
    ，在苗栗縣頭份市信東路124巷口，由彭木華在徐海文駕駛
    之車牌號碼0000-00號自用小客車內，將上開第二級毒品甲
    基安非他命1包販賣予徐海文，並收取價金5萬元後離去。然
    因徐海文懷疑毒品成色，遂通知劉彥柏出面確認，始遭已接
    獲情資之員警當場查獲，並扣得如附表編號3所示之物。
二、案經苗栗縣警察局移送臺灣苗栗地方檢察署檢察官偵查起訴
    。
    理    由
壹、證據能力之說明
一、本判決所引用被告彭木華以外之人於審判外之陳述，檢察官
    、被告及辯護人於本院審理時對於證據能力均不爭執，迄言
    詞辯論終結前亦未聲明異議，本院審酌上開證據資料作成時
    之情況，尚無違法不當及證明力明顯過低之瑕疵，而認為以
    之作為證據應屬適當，依刑事訴訟法第159條之5規定，均有
    證據能力。
二、本判決所引用之卷內其餘所有卷證資料，並無證據證明係公
    務員違背法定程序所取得，檢察官、被告及辯護人於審判程
    序中復未於言詞辯論終結前表示異議，亦均有證據能力。
貳、實體方面
一、上開犯罪事實，訊據被告於偵查、本院準備程序及審理中均
    坦承不諱，核與證人徐海文於警詢及偵查中證述，同案被告
    林冠維、劉彥柏於本院審理中供述之情節相符【見臺灣苗栗
    地方檢察署110年度他字第412號卷（下稱他卷）第25至37頁
    ，同署110年度偵字第2367號卷（下稱偵2367卷）第115至12
    1、179至181頁，本院卷一第266至268頁】，並有LINE對話
    紀錄、監視器錄影畫面翻拍照片、苗栗縣警察局刑事警察大
    隊搜索扣押筆錄、扣押物品目錄表、扣押物品照片、查獲毒
    品案件初步鑑驗報告單、錄影畫面截圖、衛生福利部草屯療
    養院110年9月8日草療鑑字第1100900094號鑑驗書附卷可考
    【見他卷第45至47頁，偵2367卷第99至103、109、147至153
    、161至169、171至176、223至229、235、237頁，同署110
    年度偵字第5210號卷（下稱偵5210卷）第207至212頁，同署
    110年度偵字第5879號卷（下稱偵5879卷）第65頁】，足認
    被告之任意性自白均與事實相符，堪以採信。故本案事證明
    確，被告犯行堪以認定，應予依法論科。
二、論罪科刑：
  ㈠核被告所為，係犯毒品危害防制條例第4條第2項之販賣第二
    級毒品罪。被告販賣第二級毒品前持有第二級毒品之低度行
    為，為其販賣第二級毒品之高度行為所吸收，爰不另論罪。
  ㈡被告與同案被告林冠維、劉彥柏就本案犯行有犯意聯絡及行
    為分擔，應論以共同正犯。
  ㈢刑之加重、減輕事由：
　⒈按刑法第47條第1項有關累犯加重本刑之規定，不生違反憲法
    一行為不二罰原則之問題。惟其不分情節，基於累犯者有其
    特別惡性及對刑罰反應力薄弱等立法理由，一律加重最低本
    刑，於不符合刑法第59條所定要件之情形下，致生行為人所
    受之刑罰超過其所應負擔罪責之個案，其人身自由因此遭受
    過苛之侵害部分，對人民受憲法第8條保障之人身自由所為
    限制，不符憲法罪刑相當原則，牴觸憲法第23條比例原則。
    於此範圍內，有關機關應自本解釋公布之日起2年內，依本
    解釋意旨修正之。於修正前，為避免發生上述罪刑不相當之
    情形，法院就該個案應依本解釋意旨，裁量是否加重最低本
    刑，司法院釋字第775號解釋文參照。經查，被告前因違反
    毒品危害防制條例等案件，經法院分別判處罪刑確定，並經
    本院以105年度聲字第1064號裁定應執行有期徒刑3年1月，
    又因違反毒品危害防制條例案件，經本院以105年度易字第6
    61號判決處有期徒刑6月確定，經接續執行後，於109年10月
    12日縮短刑期執行完畢出監一節，業經檢察官主張明確，且
    為被告確認無誤，並有臺灣高等法院被告前案紀錄表、刑案
    資料查註紀錄表存卷可參。是被告於受有期徒刑之執行完畢
    後，5年以內故意再犯本案有期徒刑以上之罪，該當累犯之
    要件。本院審酌被告因上開前科案件經徒刑執行完畢後，理
    應產生警惕作用，返回社會後能因此自我控管，不再觸犯有
    期徒刑以上之罪，然卻無法禁絕毒品，且非法販賣毒品予他
    人，足見上開前科案件之徒刑執行無成效，被告對於刑罰之
    反應力顯然薄弱、主觀惡性重大。本院斟酌上情，認本案被
    告所犯之罪（除無期徒刑不得加重），應依刑法第47條第1
    項之規定加重其刑。
　⒉被告於偵查及歷次審判中均自白犯行，符合毒品危害防制條
    例第17條第2項之規定，爰依該規定減輕其刑；並依法就法
    定本刑為無期徒刑以外部分先加後減之。
　⒊而按刑法第59條之酌量減輕其刑，必於犯罪之情狀，在客觀
    上足以引起一般同情，認為即予宣告法定低度刑期，猶嫌過
    重者，始有其適用；至於被告無前科、家境貧困、肢體殘障
    、坦白犯行，犯罪所得低微等情狀，僅可為法定刑內從輕科
    刑之標準，不得據為酌量減刑之理由（最高法院94年度台上
    字第9號判決、105年度台上字第2050號判決意旨參照）。被
    告雖坦承本案犯行，然依據上開說明，此情僅係可由本院於
    法定刑內從輕科刑之標準，尚不得以此主張酌減其刑；且被
    告為身心正常之成年人，除自身沾染施用毒品之惡習外，竟
    恣意將持有之甲基安非他命出售他人、且所販售之數量非微
    ，顯然其遵法意識薄弱、主觀犯罪意識明確，所為足使毒品
    廣為泛濫，對於他人身心健康及社會治安危害甚鉅，故被告
    本案犯罪情節自客觀觀之並非特別輕微、亦未有情堪憫恕之
    情形。是本院參酌被告所犯之罪最低法定刑為有期徒刑10年
    ，再考量上述刑之加重、減輕事由後，適宜量刑之最低刑度
    為有期徒刑5年1月，與其所犯之罪情節相衡，實無情輕法重
    、罪刑不相當之虞，自無從再依刑法第59條規定酌減其刑，
    一併指明。　
  ㈣爰以行為人之責任為基礎，審酌被告無視於國家防制毒品危
    害之禁令，與同案被告林冠維、劉彥柏共同販售毒品牟利，
    且販售之毒品數量非微，所為助長毒品氾濫，戕害國民身心
    健康，所生之危害難認輕微，實應非難；兼衡被告終能坦承
    全部犯行、態度尚可，與行為之動機、手段、目的，另自陳
    高中肄業之智識程度，現無業、因罹患癌症進行化學治療中
    之生活狀況（見本院卷二第164至165頁），及賣出毒品之數
    量、所獲利益等一切情狀，量處如主文第1項所示之刑，以
    資懲儆。
三、沒收部分：
　㈠扣案如附表編號1所示之物，係同案被告林冠維所有、供本案
    販賣第二級毒品犯行所用；另扣案如附表編號2所示之物，
    係同案被告劉彥柏所有、供本案販賣第二級毒品犯行所用之
    物，業據同案被告林冠維、劉彥柏坦認在卷（見本院卷一第
    140至141頁），不問屬於犯罪行為人與否，應依毒品危害防
    制條例第19條第1項規定對被告宣告沒收。
　㈡扣案如附表編號3所示之物，經鑑驗之結果含有第二級毒品成
    分，有衛生福利部草屯療養院110年9月8日草療鑑字第11009
    00094號鑑驗書附卷可考（見偵2367卷第235頁）；應依毒品
    危害防制條例第18條第1項前段規定，不問屬於犯罪行為人
    與否，宣告沒收銷燬之。又上開毒品之包裝，係用以包覆毒
    品，以目前採行之鑑驗方式，包裝袋內仍會殘留微量毒品，
    而無法將之完全析離，且無析離之實益與必要，當應整體視
    之為毒品，連同該包裝併予沒收銷燬之；至於前開已鑑驗耗
    損之毒品，既已因鑑驗用罄而滅失，自毋庸再予宣告沒收銷
    燬之，附此敘明。
　㈢被告販賣第二級毒品甲基安非他命實際取得之價金為5萬元，
    全為被告取得而未分配、亦未扣案，業據被告供述明確（見
    本院卷一第195頁），應依刑法第38條之1第1項前段、第3項
    規定對被告宣告沒收，並諭知於全部或一部不能沒收或不宜
    執行沒收時，追徵其價額。
據上論斷，應依刑事訴訟法第299條第1項前段，毒品危害防制條
例第4條第2項、第17條第2項、第18條第1項前段、第19條第1項
，刑法第11條、第28條、第47條第1項、第38條之1第1項前段、
第3項，判決如主文。
本案經檢察官劉偉誠、蔡明峰提起公訴，檢察官林宜賢到庭執行職務。
中　　華　　民　　國　　111 　年　　6 　　月　　30　　日
                  刑事第四庭  審判長法  官  羅貞元

                                    法  官  紀雅惠

                                    法  官  申惟中
以上正本證明與原本無異。　　　　　　　　　　　　　　　　如不服本判決應於收受判決後20日內向本院提出上訴書狀，並應敘述具體理由。其未敘述上訴理由者，應於上訴期間屆滿後20日內向本院補提理由書(均須按他造當事人之人數附繕本)「切勿逕送上級法院」。　　　　　　　　　　　　　　　　　　　　　            　　　　　　　　　　　　書記官　陳邦旗　　　
中　　華　　民　　國　　111 　年　　6 　　月　　30　　日

附錄本案論罪科刑法條：
毒品危害防制條例第4條
製造、運輸、販賣第一級毒品者，處死刑或無期徒刑；處無期徒
刑者，得併科新臺幣 3 千萬元以下罰金。
製造、運輸、販賣第二級毒品者，處無期徒刑或 10 年以上有期
徒刑，得併科新臺幣 1 千 5 百萬元以下罰金。
製造、運輸、販賣第三級毒品者，處 7 年以上有期徒刑，得併
科新臺幣 1 千萬元以下罰金。
製造、運輸、販賣第四級毒品者，處 5 年以上 12 年以下有期
徒刑，得併科新臺幣 5 百萬元以下罰金。
製造、運輸、販賣專供製造或施用毒品之器具者，處 1 年以上
7 年以下有期徒刑，得併科新臺幣 1 百 50 萬元以下罰金。
前五項之未遂犯罰之。

藥事法第83條
明知為偽藥或禁藥，而販賣、供應、調劑、運送、寄藏、牙保、
轉讓或意圖販賣而陳列者，處 7 年以下有期徒刑，得併科新臺
幣 5 千萬元以下罰金。
犯前項之罪，因而致人於死者，處 7 年以上有期徒刑，得併科
新臺幣 1 億元以下罰金；致重傷者，處 3 年以上 12 年以下有
期徒刑，得併科新臺幣 7 千 5 百萬元以下罰金。
因過失犯第 1 項之罪者，處 2 年以下有期徒刑、拘役或科新臺
幣 5 百萬元以下罰金。
第 1 項之未遂犯罰之。
附表：
編號  扣案物品名稱及數量        備    註  1 行動電話1支 被告林冠維所有，廠牌：APPLE，含門號0000-000000號SIM卡1張。  2 行動電話1支 被告劉彥柏所有，廠牌：SMASUNG，含門號0000-000000號SIM卡1張。  3 甲基安非他命1包 毛重35.93公克，驗餘淨重34.6064公克，含有第二級毒品甲基安非他命成分。